臺灣臺北地方法院交通事件裁定　　　　 94年度交聲字第578號
　　異議人即
　　受處分人　甲○○
上列受處分人因違反道路交通管理處罰條例案件，對於交通部公
路總局臺北區監理所於中華民國94年5月31日所為之北監自裁字
第裁40-Z00000000號裁決，聲明異議，本院裁定如下：
    主  文
原處分撤銷。
甲○○汽車行駛於高速公路而不遵管制規定者，處罰鍰新臺幣
仟元，並記違規點數壹點；又汽車駕駛人，駕駛汽車有違反道路
交通管理處罰條例之行為，經交通勤務警察制止時，拒絕停車接
受稽查而逃逸者，處罰鍰新臺幣仟元，並記違規點數壹點。
    理  由
一、按汽車行駛高速公路應依速限標誌指示，高速公路交通管制
    規則第5條第1項前段定有明文。又駕駛人駕駛汽車，應遵守
    道路交通標誌、標線、號誌之指示，並服從執行交通勤務之
    警察或依法令執行指揮交通及交通稽查任務人員之指揮道路
    交通安全規則第90條亦定有明文。次按，汽車行駛於高速公
    路，而不遵管制之規定者，處汽車駕駛人新臺幣（下同）三
    千元以上六千元以下罰鍰；又汽車駕駛人，駕駛汽車有違反
    道路交通管理處罰條例之行為，經交通勤務警察或依法令執
    行交通稽查任務人員制止時，不聽制止或拒絕停車接受稽查
    而逃逸者，除按各該條規定處罰外，處三千元以上六千元以
    下罰鍰；另汽車駕駛人，有違反道路交通管理處罰條例33條
    或第60條第1項情形之一者，除依原條款處罰鍰外，並分別
    記違規點數一點，道路交通管理處罰條例第33條第1項、第6
    0條第1項及第63條第1項第1款分別定有明文。而汽車駕駛人
    駕駛汽車行駛於高速公路因不遵守管制之規定，經交通勤務
    警察制止時拒絕停車接受稽查逃逸而為警舉發者，依違反道
    路交通管理事件統一裁罰基準及處理細則第44條第1項及違
    反道路交通管理事件統一裁罰基準表（以下稱基準表）之規
    定，尚需依行為人有無在應到案日期前到案及實際到案日期
    等因素，為之決定應對行為人所處罰鍰之數額，是受處分人
    如駕駛汽車行駛於高速公路因不遵守管制之規定，經交通勤
    務警察制止時拒絕停車接受稽查逃逸而為警舉發，於舉發通
    知單上所載之應到案日期前到案聽候裁決，經處罰機關調查
    後仍認定其有上開違規行為者，依違反道路交通管理事件統
    一裁罰基準及處理細則第44條第1項及基準表之規定，應對
    該行為人各處以三千元（在高速公路上超速行駛）及三千元
    （不聽制止或拒絕停車接受稽查而逃逸）之罰鍰，並分別記
    違規點數一點。
二、本件異議人即受處分人甲○○於民國94年2月12日3時8分許
    ，駕駛陳雅琴所有之車號為2N-5908號之自用小客車，行經
    國道一號公路南下154公里之速限為時速100公里路段，竟以
    時速152公里之速度超速行駛，適為在該處執勤之內政部警
    政署國道公路警察局第三警察隊員警陳漢胤以雷射測速槍測
    得上開結果，經員警手持指揮棒示意攔停，竟拒絕停車接受
    稽查而駕車離去，旋由警駕車尾隨於後至國道一號公路南下
    158公里處，始行停車，而由員警以受處分人有前揭違反道
    路交通管理處罰條例第33條第1項及第60條第1項規定之行為
    而當場掣單舉發，並由受處分人當場簽收，嗣受處分人於舉
    發通知單上所載之應到案日期（即94年2月27日）前向原處
    分機關提出申訴，案經原處分機關即交通部公路總局臺北區
    監理所函請舉發單位即內政部警政署國道公路警察局調查，
    因認受處分人所有之上開車輛確有前開違規行為，原處分機
    關乃以「在高速公路超速行駛」、「違反處罰條例之行為，
    拒絕停車接受稽查而逃逸」之違規事實，並依道路交通管理
    處罰條例第33條第1項、第60條第1項及第63條第1項第1款、
    違反道路交通管理事件統一裁罰基準及處理細則第44條第1
    項及上開基準表之規定，於94年5月31日分別裁處受處分人
    罰鍰六千元及六千元（按應為三千元及三千元，詳如後述）
    ，合計罰鍰一萬二千元，並就上開違規行為分別記違規點數
    一點，合計二點等事實，此有內政部警政署國道公路警察局
    舉發違反道路交通管理事件通知單通知聯（公警局交字第Z0
    0000000號）、內政部警政署國道公路警察局94年4月29日公
    局交訴字第090071244號函、交通部公路總局臺北區監理所
    94年6月28日北監自字第0946021097號函及所檢附之申訴書
    、交通部公路總局臺北區○○○○○道路交通管理事件之北
    監自裁字第裁40-Z00000000號裁決書及上開裁決書之送達證
    書等影本在卷可稽。
三、訊據受處分人甲○○固不否認其於前揭時間駕駛前開車輛超
    速行駛於高速公路而為警當場舉發之事實，然矢口否認有何
    不服稽查之行為，辯稱：當日並不知員警攔停云云。經查：
    前揭違規事實，業經證人即舉發員警陳漢胤於本院94年7月6
    日調查中到庭具結並證稱：「（問：本件是否由你取締？）
    是，當時我有攔停受處分人，我有比他，然後再揮動指揮棒
    示意受處分人到路邊停車，受處分人有看到我，但是受處分
    人加速離去，當時受處分人確實無法馬上停下來，但是我們
    找到受處分人的地方離我們有四公里之遠，就算放慢速度停
    下來也可以，當時是晚上，我們不可能沒有開大燈，但是我
    們沒有開警示燈，警示燈不是隨便開的，需要有相關規定時
    才能開的。」等語在卷，而交通警員掣單舉發違反道路交通
    管理處罰條例所列之違規事實，本質上為行政處分，且係公
    務員基於職務上之權力，依法就特定之具體事件所為具有公
    法上效果之單方行政行為，基於公務員所為公法上行為具有
    公信力之原則，該行政處分當可被推定為真正，是本件受處
    分人既未就執勤員警之舉發違誤提出相關證據以供調查，且
    依卷存證據資料亦無其他積極證據足資證明其有捏造事實違
    法取締之情事，則執勤員警本其維護交通秩序及安全之職責
    所為之上開舉發行為，自應受到合法及正確之推定；徵諸受
    處分人甲○○於本院同日調查中自承：「有關超速的部分我
    沒有不服，我是針對不服取締的部分，因為我是高速公路開
    車，我自己確實有超速的行為，但是他們在執行勤務當中，
    他們車子停在路肩並沒有警示燈，我有看到他們在路邊，但
    是當我的車子經過他們的車子的時候，我有看到警察打開車
    門下車，手上有拿指揮棒，有作勢由上往下的姿勢，但是我
    當時已經經過了，當時我的車速很快，如果我知道攔截也無
    法馬上停下來，後來我繼續開了約二、三公里的時候，看到
    他們在追我，也有鳴笛，所以我就停在路邊。」等語，足見
    受處分人上開所辯，應屬事後卸責之詞，不足採信。本件事
    證明確，受處分人確有前揭違規行為，應堪認定。
四、綜上所述，受處分人確有於前揭時間於前揭時間超速行駛於
    高速公路，經交通勤務警察制止時拒絕停車接受稽查逃逸之
    行為，自屬違反道路交通管理處罰條例第33條第1項及第60
    條第1項之規定，是原處分機關依道路交通管理處罰條例第
    33條第1項、第60條第1項及第63條第1項第1款、違反道路交
    通管理事件統一裁罰基準及處理細則第44條第1項及前揭基
    準表之規定裁處受處分人罰鍰六千元及六千元，合計罰鍰一
    萬二千元，就上之違規行為分別記違規點數一點，合計二點
    ，固非無見，然受處分人係於舉發通知單上所載應到案日期
    前（即94年2月27日）向原處分機關提出申訴，依前揭標準
    表之規定，應各處罰鍰三千元，是原處分機關就受處分人前
    開二違規行為，誤認其逾越應到案期限三十日以上而各處以
    罰鍰六千元，自有未洽。又受處分人異議意旨否認上開違規
    行為，雖無可採，然原處分既有前揭可議之處，自屬無可維
    持，應由本院予以撤銷改判，並另就前揭違規行為，依道路
    交通管理處罰條例第33條第1項、第60條第1項、第63條第1
    項第1款、違反道路交通管理事件統一裁罰基準及處理細則
    第44條第1項及前揭基準表之規定，裁處如主文第二項所示
    之處分。
據上論斷，應依道路交通案件處理辦法第19條、第20條前段，裁
定如主文。
中　　華　　民　　國　　94　　年　　7 　　月　　7 　　日
                  臺灣臺北地方法院交通法庭
                        法　官  黃雅君
上正本證明與原本無異。
如不服本裁定，應於裁定送達後5日內向本院提出抗告狀。
                        書記官  陳麗津
中　　華　　民　　國　　94　　年　　7 　　月　　7 　　日
